da: Citronsort: Amalfi; Eureka; Femminello; Lisbon; Meyer; Ponderosa; Verna; Yen Ben; Yuzu; Andet
it: Varietà di limone: Amalfi; Eureka; Femminello; Lisbona; Meyer; Ponderosa; Verna; Yen Ben; Yuzu; Altro
zh-TW: 檸檬品種: 阿瑪菲; 尤力克; 費米耐羅; 里斯本; 梅爾; 龐德羅莎; 維爾納; 延本; 柚子; 其他
en: Lemon variety: Amalfi; Eureka; Femminello; Lisbon; Meyer; Ponderosa; Verna; Yen Ben; Yuzu; Other
bg-BG: Сорт лимон: Амалфи; Еурека; Феминело; Лисабон; Майер; Пондероза; Верна; Йен Бен; Юзу; Друг
ru: Сорт лимона: Амальфи; Эврика; Фемминелло; Лисбон; Мейера; Пондероза; Верна; Йен Бен; Юдзу; Другое
sv: Citronsort: Amalfi; Eureka; Femminello; Lisbon; Meyer; Ponderosa; Verna; Yen Ben; Yuzu; Övrigt
es: Variedad de limón: Amalfi; Eureka; Femminello; Lisboa; Meyer; Ponderosa; Verna; Yen Ben; Yuzu; Otro
lt-LT: Citrinų rūšis: Amalfi; Eureka; Femminello; Lisbon; Meyer; Ponderosa; Verna; Yen Ben; Juzu; Kita
tr: Limon çeşidi: Amalfi; Eureka; Femminello; Lizbon; Meyer; Ponderosa; Verna; Yen Ben; Yuzu; Diğer
ja: レモンの種類: アマルフィ; ユーレカ; フェミネロ; リスボン; マイヤー; ポンデローザ; ベルナ; イェンベン; 柚子; その他
fr: Variété de citron: Amalfi; Eureka; Femminello; Lisbonne; Meyer; Ponderosa; Verna; Yen Ben; Yuzu; Autre
ro-RO: Varietate de lămâie: Amalfi; Eureka; Femminello; Lisbon; Meyer; Ponderosa; Verna; Yen Ben; Yuzu; Altele
fi: Sitruunalajike: Amalfi; Eureka; Femminello; Lisbon; Meyer; Ponderosa; Verna; Yen Ben; Yuzu; Muu
pt-PT: Variedade de limão: Amalfi; Eureka; Femminello; Lisbon; Meyer; Ponderosa; Verna; Yen Ben; Yuzu; Outro
nb: Sitronsort: Amalfi; Eureka; Femminello; Lisbon; Meyer; Ponderosa; Verna; Yen Ben; Yuzu; Annet
vi: Giống chanh: Amalfi; Eureka; Femminello; Lisbon; Meyer; Ponderosa; Verna; Yen Ben; Yuzu; Khác
th: พันธุ์มะนาว: อมัลฟี่; ยูเรก้า; เฟมมิเนลโล; ลิสบอน; เมเยอร์; พอนเดอโรซา; เวอร์นา; เย็นเบน; ยูซุ; อื่นๆ
el: Ποικιλία λεμονιού: Amalfi; Eureka; Femminello; Lisbon; Meyer; Ponderosa; Verna; Yen Ben; Yuzu; Άλλο
hr-HR: Sorta limuna: Amalfi; Eureka; Femminello; Lisbon; Meyer; Ponderosa; Verna; Yen Ben; Yuzu; Ostalo
de: Zitronensorte: Amalfi; Eureka; Femminello; Lisbon; Meyer; Ponderosa; Verna; Yen Ben; Yuzu; Sonstige
ko: 레몬 품종: 아말피; 유레카; 페미넬로; 리스본; 메이어; 폰데로사; 베르나; 옌벤; 유자; 기타
pl: Odmiana cytryny: Amalfi; Eureka; Femminello; Lisbon; Meyer; Ponderosa; Verna; Yen Ben; Yuzu; Inne
zh-CN: 柠檬品种: 阿马尔菲; 尤力克; Femminello; 里斯本; 梅尔; 庞德罗莎; Verna; Yen Ben; 柚子; 其他
pt-BR: Limão variedade: Amalfi; Eureka; Femminello; Lisbon; Meyer; Ponderosa; Verna; Yen Ben; Yuzu; Outro
nl: Citroen variëteit: Amalfi; Eureka; Femminello; Lisbon; Meyer; Ponderosa; Verna; Yen Ben; Yuzu; Overig
sk-SK: Odroda citróna: Amalfi; Eureka; Femminello; Lisbon; Meyer; Ponderosa; Verna; Yen Ben; Yuzu; Iné
sl-SI: Sorta limone: Amalfi; Eureka; Femminello; Lisbon; Meyer; Ponderosa; Verna; Yen Ben; Yuzu; Drugo
cs: Odrůda citronu: Amalfi; Eureka; Femminello; Lisbon; Meyer; Ponderosa; Verna; Yen Ben; Yuzu; Jiné
hu: Citromfajta: Amalfi; Eureka; Femminello; Lisszabon; Meyer; Ponderosa; Verna; Yen Ben; Yuzu; Egyéb